【裁判字號】    99,易,1411
【裁判日期】    990623
【裁判案由】    竊盜
【裁判全文】
臺灣板橋地方法院刑事判決              99年度易字第1411號
公  訴  人  臺灣板橋地方法院檢察署檢察官
被      告  乙○○
上列被告因竊盜案件，經檢察官提起公訴（99年度偵字第8284號
、第9818號），本院依簡式審判程序判決如下：
    主  文
乙○○竊盜，累犯，處有期徒刑柒月。又竊盜，累犯，處有期徒
刑柒月。應執行有期徒刑壹年。
    事  實
一、乙○○前因詐欺案件，經本院以94年度簡字第5958號判處有
    期徒刑4 月確定，已於民國95年8 月4 日縮刑期滿執行完畢
    。復因傷害案件，經本院以95年度簡字第2940號判處有期徒
    刑4 月確定，已於96年2 月25日縮刑期滿執行完畢。又因違
    反毒品危害防制條例案件，經本院以96年度易字第1266號判
    處有期徒刑5 月確定；因搶奪等案件，經本院以96年度訴字
    第1965號判處有期徒刑8 月、6 月、6 月確定；因傷害案件
    ，經本院以96年度簡字第6965號判處有期徒刑5 月，減為有
    期徒刑2 月又15日確定，上開各案嗣經本院以97年度聲字第
    1787號裁定應執行有期徒刑2 年確定，甫於98年5 月2 日縮
    刑期滿執行完畢。詎乙○○仍不知悔改，竟意圖為自己不法
    之所有，先後為下列行為：
  (一)於98年10月27日7 時許（起訴書誤載為8 時30分許），在臺
    北縣中和市○○路442 號前，徒手竊取丙○○所有、停在該
    處之車號JD6-918 號重型機車1 輛，得手後供己代步使用。
    嗣因丙○○察覺遭竊，報警處理，為警於98年11月15日18時
    50分許，在臺北縣中和市○○路301 巷1 號前尋獲上開機車
    （已發還丙○○），並在該機車置物箱內安全帽扣帶上採得
    檢體，送驗結果與乙○○檔存之DNA-STR 型號相符，始循線
    查悉上情。
  (二)於99年1 月20日12時許（起訴書誤載為13時至14時50分許）
    ，在臺北縣中和市○○路○ 段329 號旁，見車號5HD-092 號
    重型機車停在該處，乃以一手將該機車之椅墊拉開縫隙，另
    一手伸進縫隙進入椅墊下方之置物箱，竊取其內丁○○所有
    之易利信牌行動電話1 支（序號000000000000000 號，含門
    號0000000000號SIM 卡1 枚）及甲○○所有之LG牌KU990 型
    行動電話1 支（序號000000000000000 號，含門號00000000
    00號SIM 卡1 枚）、MP4 多媒體播放器1 個。得手後，將上
    開竊得之行動電話2 支，持至臺北市○○街「萬華夜市」，
    以新臺幣（下同）3 千元賣給某不詳成年女子，得款花用一
    空，其餘物品則經丟棄。嗣因丁○○、甲○○察覺遭竊，報
    警處理，經警方調閱相關通聯紀錄，始循線查悉上情。
二、案經臺北縣政府警察局移送、臺北縣政府警察局中和第一分
    局報請臺灣板橋地方法院檢察署檢察官偵查起訴。本院於準
    備程序進行中，被告就被訴事實為有罪之陳述，經告知簡式
    審判程序之旨，並聽取當事人之意見後，本院裁定進行簡式
    審判程序。
    理  由
一、上揭事實，迭據被告乙○○於警詢、偵訊及本院審理時坦承
    不諱，核與被害人丙○○、丁○○、甲○○於警詢時所述情
    節相合，且有證人葉梧霖於警詢時之證詞可參，此外並有失
    車唯讀案件基本資料、臺北縣政府警察局99年2 月3 日北縣
    警鑑字第0990017320號鑑驗書、安源通訊代統一超商於99年
    1 月21日回覆行動電話基本資料函文各1 份、通聯調閱查詢
    單數份附卷足稽，堪認被告之任意性自白與事實相符。綜上
    所述，本案事證已臻明確，被告犯行堪予認定，應依法論科
    。
二、核被告所為，均係犯刑法第320 條第1 項之竊盜罪。就上揭
    事實欄第一項(二)部分，被告以一個竊盜行為，同時竊取被害
    人丁○○、甲○○之財物，侵害二個財產法益，為同種想像
    競合犯，應依刑法第55條規定從一重處斷。被告前後二次犯
    行，行為互殊，犯意各別，應予分論併罰。又被告曾受如上
    揭事實欄所示之有期徒刑執行完畢，有臺灣高等法院被告前
    案紀錄表可考，其於有期徒刑執行完畢後5 年以內，故意再
    犯本件有期徒刑以上之上開二罪，皆為累犯，均應依刑法第
    47 條第1項規定加重其刑。爰審酌被告前科累累，仍不知自
    我警惕，且正值青壯之年，不思努力上進，竟一再行竊他人
    財物，惡性非輕，兼衡其犯罪之動機、目的、手段、所竊財
    物之價值、對於被害人所生損害程度，及自始至終均坦承犯
    行，犯罪後之態度尚屬良好等一切情狀，分別量處如主文所
    示之刑，並定其應執行刑，以示懲儆。
據上論斷，應依刑事訴訟法第273 條之1 第1 項、第299 條第1
項前段，刑法第320 條第1 項、第55 條、第47 條第1 項，第51
條第5 款，刑法施行法第1 條之1，判決如主文。
本案經檢察官黃明絹到庭執行職務。
中    華    民    國    99    年    6     月    23    日
                  刑事第八庭  法  官  朱嘉川
以上正本證明與原本無異。
如不服本判決應於收受送達後10日內向本院提出上訴書狀，並應
敘述具體理由；其未敘述上訴理由者，應於上訴期間屆滿後20日
內向本院補提理由書（均須按他造當事人之人數附繕本）「切勿
逕送上級法院」。
                              書記官  陳聖儒
中    華    民    國    99    年    6     月    23    日
附錄本案論罪科刑法條全文：
中華民國刑法第320條
意圖為自己或第三人不法之所有，而竊取他人之動產者，為竊盜
罪，處5 年以下有期徒刑、拘役或5 百元以下罰金。
意圖為自己或第三人不法之利益，而竊佔他人之不動產者，依前
項之規定處斷。
前二項之未遂犯罰之。

司法院資訊處製作；財團法人民間司法改革基金會備份。
